【裁判字號】    95,聲,1178
【裁判日期】    950428
【裁判案由】    停止執行
【裁判全文】
臺灣臺北地方法院民事裁定              95年度聲字第1178號
聲  請  人  甲○○
相  對  人  臺灣新光商業銀行股份有限公司
法定代理人  丙○○
相  對  人  台北富邦商業銀行股份有限公司
法定代理人  乙○○
相  對  人  萬泰商業銀行股份有限公司
法定代理人  丁○○
上列當事人間聲請停止執行事件，本院裁定如下：
    主  文
聲請駁回。
聲請程序費用由聲請人負擔。
    理  由
一、本件聲請意旨略以：聲請人於民國92年9月間未經案外人丁
    灌之同意，擅自取走丁灌之身分證影本、印章、印鑑證明，
    交由不知名之代書，將丁灌原所有坐落台北縣新店市○○段
    第466、466之1、2、3、4、5地號土地及其上之建物即門牌
    號碼為台北縣新店市○○路328巷22弄4號4樓之房屋（下稱
    系爭房地）所有權辦理移轉登記予聲請人名下。又聲請人因
    積欠相對人台北富邦商業銀行股份有限公司（下稱台北富邦
    銀行）、萬泰商業銀行股份有限公司（下稱萬泰銀行）卡債
    ，相對人台北富邦銀行、萬泰銀行因而對系爭房地聲請假扣
    押，並分別由本院以94年度執全字第3344、2641號受理。另
    聲請人亦積欠相對人臺灣新光商業銀行股份有限公司（下稱
    新光銀行）票款，新光銀行亦因此聲請強制執行系爭房地，
    並由本院以95年度執字第4450號受理。惟聲請人與丁灌間就
    系爭房地並無移轉所有權之合意，故系爭房地所有權之移轉
    登記自屬無效。況系爭房地在此之前即已先行設定4個抵押
    權，金額高達新台幣5,500,000元，已遠遠超過系爭房地之
    價值，故相對人所為之查封實屬無益，聲請人並已向本院提
    起債務人異議之訴在案。為此爰依相關規定聲請停止前開強
    制執行程序等語。
二、按強制執行程序開始後，除法律別有規定外，不停止執行。
    有回復原狀之聲請，或提起再審或異議之訴，或對於和解為
    繼續審判之請求，或提起宣告調解無效之訴、撤銷調解之訴
    ，或對於許可強制執行之裁定提起抗告時，法院因必要情形
    或依聲請定相當並確實之擔保，得為停止強制執行之裁定，
    強制執行法第18條定有明文。又所謂必要情形，指若不停止
    執行，將發生不能或難以回復原狀之損害。有無必要情形則
    由法院依職權決定之，而法院於決定時應斟酌回復原狀之聲
    請、異議之訴等，是否顯無理由，將來勝訴後是否發生不能
    或難以回復之損害。經查，本件聲請人雖提起債務人異議之
    訴，惟聲請人並未就其積欠相對人之債務主張有消滅或妨礙
    請求之事由發生，是依其所述之事實，於法律上顯無理由，
    。至聲請人主張其非系爭房地之所有權人一節，應屬系爭房
    地所有權人依強制執行法第15條前段規定提起第三人異議之
    訴之事由。又是否屬於無益執行，亦應屬強制執行法第12條
    第1項前段規定聲明異議之範圍，聲請人均不得據為提起債
    務人異議之訴。揆諸前揭說明，聲請人提起債務人異議之訴
    既顯無理由，故其以經向本院提起債務人異議之訴為由，聲
    請裁定停止前揭強制執行程序，即無必要。是聲請人之聲請
    ，非有理由，應予駁回。
三、依強制執行法第30條之1、民事訴訟法第95條、第78條，裁
    定如主文。
中    華    民    國    95    年    4     月    28    日
                  民事第五庭    法  官  林秀圓
以上正本係照原本作成
如對本裁定抗告須於裁定送達後10日內向本院提出抗告狀，並繳
納抗告費新臺幣1,000元
中    華    民    國    95    年    4     月    28    日
                                書記官  林蓮女


司法院資訊處製作；財團法人民間司法改革基金會備份。
